臺灣士林地方法院民事裁定　　　　　 100年度消債更字第61號
債　務　人　張淑惠
代　理　人　鄒純忻律師
上列債務人聲請更生事件，本院裁定如下：
   主  文
債務人應於本裁定送達後十五日內，補提如附件所示文件及資料
到院。
    理  由
一、按債務人與金融機構協商成立者，不得聲請更生或清算，但
    因不可歸責於己之事由，致履行顯有重大困難者，不在此限
    。本條例施行前，債務人依金融主管機關協調成立之中華民
    國銀行公會會員辦理消費金融案件無擔保債務協商機制與金
    融機構成立之協商，準用前項之規定，消費者債務清理條例
    第151 條第5 項、第6 項分別定有明文。又債務人聲請更生
    時，所提出之財產及收入狀況說明書，應表明下列事項，並
    提出證明文件：(一)財產目錄，並其性質及所在地。(二)最近五
    年是否從事營業活動及平均每月營業額。(三)收入及必要支出
    之數額、原因及種類。(四)依法應受債務人扶養之人，此觀諸
    消費者債務清理條例第43條第6 項規定自明。另法院認為必
    要時，得定期命債務人據實報告更生聲請前2 年內財產變動
    之狀況，並對於消費者債務清理條例第43條所定事項補充陳
    述、提出關係文件或為其他必要之調查，同條例第44條亦有
    明定。末按債務人聲請更生或清算不合程式或不備其他要件
    者，法院應以裁定駁回之，但其情形可以補正者，法院應定
    期間先命補正，同條例第8 條定有明文。且更生之聲請有拒
    絕提出關係文件或為財產變動狀況之報告者，應駁回之，參
    諸同條例第46條第3 款規定自明。
二、查本件債務人具狀聲請更生，未提出如附件所示文件及資料
    到院，爰定期命補正，如逾期未補正，則駁回其聲請。
三、為謀將來更生程序順利進行，請預提合理公允之更生方案（
    內容應含還款來源、每期清償金額、分期清償方法、最終清
    償期），並具體說明債務人積欠高額債務之確實原因，但勿
    以「卡債利息過高，以卡養卡，或生活消費支出」等空泛理
    由代之。
中    華    民    國   100    年    5     月    5     日
                  民事第二庭  法  官      周群翔
上為正本係照原本作成。
本件不得抗告。
中    華    民    國   100    年    5     月    6     日
                              書記官      朱亮彰
1、就債務人所主張不可歸責於己之事由，致履行協商條件顯有
   重大困難之事實提出證據，並提出關係證明文件，說明下列
   事項：
   (1)債務人於何時毀諾？毀諾時之收入、支出情形為何（需檢
     附收入、支出證明文件）？及毀諾前之還款來源？
   (2)說明債務人自何時開始於市場賣菜？
   (3)提出財團法人金融聯合徵信中心當事人綜合信用報告（粉
     紅色，報表編號：PLR1），說明債務人所負保證債務之債
     權人名稱？保證債務總額？保證債務之發生原因？債務人
     對該保證債務之清償情形及清償之數額？是否已對前配偶
     行使求償權及求償之結果？
2、就所提出之財產及收入狀況說明書，進一步說明下列事項並
   提出關係證明文件：
   (1)提出債務人於市場賣菜之攤位照片及攤位擺置之市場照片
     。
   (2)說明債務人擺攤地點？擺攤所在市場名稱？擺攤時間？為
     自營抑或受雇？若為受雇，請表明雇主姓名，並提出經雇
     主簽名與蓋章之薪資切結書或簽領薪資單據（應含雇主之
     姓名、身分證統一編號，及債務人之每月薪資數額）。
   (3)承上，債務人若係自營擺攤賣菜，請提出進貨成本單據及
     攤位租金支付證明，並列表說明每月營業收入、營業成本
     之明細、各細項金額及每月可得收入新臺幣1 萬5,000 元
     之計算依據。
   (4)提出以債務人為要保人之商業保險契約書（含人壽保單及
     儲蓄性、投資性保單），說明投保內容，是否辦理保單質
     借，並陳報現有保單價值準備金及每月支出保險費用之金
     額。
   (5)提出相關證明文件，說明是否領取低收入戶補助、租屋津
     貼或其他社會補助及金額。若未申請，或雖申請惟不符資
     格，應說明未申請或不符資格之原因。
   (6)提出債務人最新勞保被保險人投保資料表。
   (7)說明目前居住房地之居住權源（若為租賃，請提出租賃契
     約書影本），居住房地所有權人，所居住房屋坪數，所有
     居住成員，如何分擔相關居住費用，並提出所有居住成員
     收入證明，及民國99年度全年水、電、瓦斯繳費明細（向
     繳費單位申請）。
   (8)提供債務人前配偶林佳毅之身分證統一編號，並提出債務
     人與林佳毅之離婚協議書影本。
   (9)提出債務人前配偶林佳毅之全戶戶籍謄本（記事勿省略）
     ，97、98年度綜合所得稅各類所得資料清單，財產歸屬清
     單，最新勞保被保險人投保資料表，及自99年1 月起迄今
     之薪資單或薪資轉帳明細等收入證明文件。並說明林佳毅
     目前實際居住地址，每月收入狀況，工作內容，及如何與
     債務人分擔子女扶養費。若未支出，應釋明其未能支出之
     正當理由。
   (10)提出債務人子女之最新財產歸屬資料清單及在學證明文件
     。
3、報告更生聲請前2 年內除已載入財產及收入狀況說明書內之
   項目外之財產變動狀況（例如處分不動產、黃金、珠寶、償
   還債務…等），並提出聲請更生前2 年內（98年3 月29日至
   100 年3 月28日）之所有金融帳戶影本（須附完整內頁資料
   並補登存摺至本裁定送達日）。